【裁判字號】    99,審宅聲,7
【裁判日期】    990429
【裁判案由】    收回國宅等
【裁判全文】
臺灣臺北地方法院民事裁定             99年度審宅聲字第7號
聲  請  人  臺北市政府
法定代理人  甲○○
代  理  人  乙○○
相  對  人  丙○○
上列當事人間因收回國宅等事件，聲請裁定強制執行，本院裁定
如下：
    主  文
聲請人收回相對人承租門牌號碼臺北市○○街○段十九巷二號七
樓之國民住宅，准予強制執行。
聲請程序費用新臺幣壹仟元由相對人負擔。
    理  由
一、按國民住宅出租後，積欠租金達3 個月，經催告仍不清償者
    ，國民住宅主管機關得終止租賃契約，並得移送法院裁定後
    強制執行。國民住宅條例第23條第2 款定有明文。
二、本件聲請意旨略以：相對人承租如主文所示之國民住宅乙戶
    ，租期自民國98年3 月1 日起至99年10月31日止，每月租金
    新臺幣（下同）15,000元，管理維護費1,100 元。詎相對人
    自98年3 月起即未依約繳納租金及管理維護費，聲請人乃於
    98年9 月8 日行文催告相對人於文到15日內繳納，逾期即終
    止租約，郵局第一次投遞日為98年9 月9 日，相對人並未收
    受，聲請人乃於98年10月12日發函對相對人為終止租約之意
    思表示，郵局第一次投遞日為98年10月14日，相對人並未收
    受，故系爭租約於98年10月14日終止，為此聲請法院裁定後
    強制執行等語。
三、經查，聲請人主張之事實，業據提出房屋現值證明、公證書
    、國民住宅租賃契約書、98年9 月8 日府都住字第09835593
    500 號函及掛號郵件收件回執、98年10月12日府都住字第09
    836422100 號函及掛號郵件收件回執等件為證，核屬相符。
    又依兩造所訂臺北市國民住宅租賃契約書第20條約定，聲請
    人對相對人所為之書面通知、催告或其他意思表示，均以相
    對人承租國宅之地址為聯絡處所以郵寄為之，相對人如變更
    地址或聯絡處所，應即以書面通知聲請人更正，如未通知以
    致書函無法送達時，相對人同意以第一次投遞日為送達日，
    如相對人拒收或無人收受而致退回者，亦以郵局第一次投遞
    日為送達日。而本件聲請人催告相對人繳納租金、管理費函
    經送達相對人承租國宅之地址，雖以不在遭退回，依上開約
    定，仍生送達之效力。相對人既積欠租金達3 個月，經催告
    仍不清償，聲請人自得終止租賃契約，並得移送法院裁定後
    強制執行。本件聲請核無不合，應予准許。
四、依非訟事件法第21條第2 項、民事訴訟法第78條，裁定如主
    文。
中    華    民    國    99    年    4     月    29    日
                  民事第六庭法  官  蔡和憲
以上正本係照原本作成。
如對本裁定抗告須於裁定送達後10日內向本院提出抗告狀，並繳
納抗告費新臺幣1,000 元。
中    華    民    國    99    年    4     月    29    日
                            書記官  黃馨慧

司法院資訊處製作；財團法人民間司法改革基金會備份。
